---
title: "stat"
author: "Jouan"
date: "2019/10/4"
output: html_document
---

```{r}
knitr::opts_chunk$set(echo = TRUE)
```
# 統計數據
資料：[weighthistory](https://wwwn.cdc.gov/nchs/nhanes/search/datapage.aspx?Component=Questionnaire&CycleBeginYear=2015)

[這個網頁有怎麼在R開.xpt檔的教學](https://www.phusewiki.org/wiki/index.php?title=Open_XPT_File_with_R)
```{r}
library(SASxport)
setwd("C:/Users/Jouan/Desktop") #設在存統計xpt檔的位置
  #dir() 可以輸入這個，會跑出檔案位置的所有檔案，從裡面複製貼到下面的read.xport()，好處就是不用每次knit都要重選檔案
stat_1 <- read.xport(file.choose())
```

## WHD020 WHD050(Current self-reported weight 、 Self-reported weight - 1 yr ago)
取體重數值(單位：磅)，換算公斤（*0.45)
```{r}
#now
stat_2<-subset(stat_1, stat_1$WHD020<= 600,na.rm=TRUE)
#體重平均值
paste0(round(mean(stat_2$WHD020)*0.45)," KG") 
#體重中位數
paste0(round(median(stat_2$WHD020)*0.45)," KG") 

#整體資料
summary(stat_2$WHD020)*0.45 

#1y ago
stat_5<-subset(stat_1, stat_1$WHD050<= 600,na.rm=TRUE)
#體重平均值
paste0(round(mean(stat_5$WHD050)*0.45)," KG") 
#體重中位數
paste0(round(median(stat_5$WHD050)*0.45)," KG") 

#整體資料
summary(stat_5$WHD050)*0.45 


#今年和前一年比較
ddt<-cbind(stat_1$WHD020,stat_1$WHD050)
ddt_1<-subset(ddt,ddt[,1]<=600,na.rm=TRUE)
ddt_2<-subset(ddt_1,ddt_1[,2]<=600)*0.45
summary(ddt_2)

```

## 算BMI

使用資料：

### WHD010 - Current self-reported height (inches)

### WHD020 - Current self-reported weight (pounds)

### WHD050 - Self-reported weight - 1 yr ago (pounds)

1 inch = 0.0254 m；1 pound = 0.45 KG
BMI = 體重(kg)/身高(m)^2
```{r}
dt<-cbind(stat_1$WHD010,stat_1$WHD020,stat_1$WHD050) #身高/今年體重/去年體重
dt_1_1<-(subset(dt,dt[,1]<=84 & dt[,2]<=600 & dt[,3]<=600,na.rm=TRUE))
dt_1_1_1<-dt_1_1[,1]*0.0254 #m
dt_1_1_2<-dt_1_1[,2]*0.45 #kg
dt_1_1_3<-dt_1_1[,3]*0.45 #kg
bmi_lastyr<-dt_1_1_3/(dt_1_1_1^2)
bmi_now<-dt_1_1_2/(dt_1_1_1^2)

bmi_ok<-cbind(bmi_lastyr,bmi_now)
bmi_ok_1<-subset(bmi_ok,bmi_ok[,1]>=20 & bmi_ok[,1]<=35 & bmi_ok[,2]>=20 & bmi_ok[,2]<=35) #篩掉>35的和過輕，不適合使用90 Days的
bmi_ok<-as.data.frame(bmi_ok)
bmi_ok_1<-as.data.frame(bmi_ok_1)
summary(bmi_ok_1)

```

用1yr ago跟now的BMI 選出1yr ago過重、肥胖的人、降低到正常體重的人，用降低幅度分組 [比如說 
large weight loss (BMI change -5~-10)
mild weight loss (BMI change -2~-5) 或是可以看那篇paper怎麼定義]
```{r}
dif<-(bmi_ok_1$bmi_lastyr - bmi_ok_1$bmi_now)
paste0("large weight loss: ",length(subset(dif,dif>=5)),"人")
paste0("mild weight loss: ",length(subset(dif,dif<5& dif>=2)),"人")
paste0("you are a big loser: ",length(subset(dif,dif<2)),"人")

```

先轉成data frame
```{r}
dt_1_1_1<-as.data.frame(dt_1_1_1)
dt_1_1_2<-as.data.frame(dt_1_1_2)
dt_1_1_3<-as.data.frame(dt_1_1_3)
dt_1_1<-as.data.frame(dt_1_1)
dt<-data.frame(dt)
bmi_lastyr<-data.frame(bmi_lastyr)
bmi_now<-data.frame(bmi_now)
dif<-data.frame(dif)

```
## WHQ030
### How do you consider your weight?
1 = Overweight
2 = Underweight, or
3 = About the right weight?
```{r}
table(stat_1$WHQ030)
  #summary(as.factor(stat_3$WHQ030)) 也可以；將WHQ030從integer轉成factor(因為sum會把值加起來)
```

WHQ040跟WHQ030相似
```{r}
table(stat_1$WHQ040)
```

## 回歸直線

lm
```{r}
lmfit <- lm(bmi_ok_1$bmi_lastyr ~ bmi_ok_1$bmi_now,data=bmi_ok_1)
summary(lmfit)
names(lmfit) #residuals就是指殘差的值(coefficients代表係數)

lmfit_s<-sample(lmfit$residuals,size=500,replace = TRUE)
shapiro.test(lmfit_s) #函式可以用來檢驗殘差的常態性
#由於虛無假設H0:殘差服從常態分配

#畫出模型診斷用的圖
library(ggfortify)
autoplot(lmfit)

plot(bmi_ok_1$bmi_lastyr ~ bmi_ok_1$bmi_now,data=bmi_ok_1)
```

```{r}
bmi_d<-cbind(bmi_ok_1$bmi_lastyr ,dif)
bmi_d<-as.data.frame(bmi_d)
lmfit_1 <- lm(dif ~ bmi_ok_1$bmi_lastyr,data=bmi_d)
summary(lmfit_1)
names(lmfit_1) #residuals就是指殘差的值(coefficients代表係數)
{plot(dif ~ bmi_ok_1$bmi_lastyr,data=bmi_d)+abline(lmfit_1,col="blue",lwd=3)}

lmfit_s1<-sample(lmfit_1$residuals,size=500,replace = TRUE)
shapiro.test(lmfit_s1) #函式可以用來檢驗殘差的常態性
#由於虛無假設H0:殘差服從常態分配，因為p-value < 0.05，代表會拒絕H0

#畫出模型診斷用的圖
library(ggfortify)
autoplot(lmfit_1)



#diff<-subset(dif,dif>=5)
#dt<-cbind(stat_1$WHD010,stat_1$WHD020,stat_1$WHD050) #身高/今年體重/去年體重
#xx<-dt[,1]<=84
#y<-dt[,3]<=600&dt[,2]<=600
#x<-((dt[,3]-dt[,2])*0.45)/(xx/0.0254)
#diff_1<-(subset(dt,dt[,1]<=84 & dt[,2]<=600 & dt[,3]<=600 & x>=5,na.rm=TRUE))


#diff_1<-
#as.data.frame(bmi_d1<-cbind(diff_1,diff))
#diff<-as.data.frame(diff)
#diff_1<-as.data.frame(diff_1)
#lmfit_2 <- lm(diff_1 ~ diff,data=bmi_d1)

```

